# 请问同一控制下企业合并转让方的会计处理

提问人：charles841 时间：2013-09-25 17:05:17
这个能确认损益？合并时贷方用什么抵消啊

回答人：chenyiwei
先把所确认的损益和长期股权投资账面价值中因该次内部交易而虚增的金额进行抵销处理，然后正常抵销即可。

提问人：charles841 时间：2013-09-26 14:56:14
陈版，不知道我是不是理解了您的意思，我觉得在同一控制的企业合并下，长期股权投资账面价值虚增的金额仅仅是 交易日被合并方账面净资产金额 与 原账面价值 的差额；但确认的损益是交易日净资产公允价值与原账面价值的差额，多余的净资产增值部分该如何抵消？ 比如在本例中，交易日A对C长投的账面价值是 3000 万元，C的净资产账面价值是 10000 万元，但交易按照公允价值达成，交易额假设为 30000 万元，B全部以现金支付给A。这样，A个别报表要确认 27000 万元的投资收益： 借：现金 30 000 贷：长期股权投资——C公司 3 000 投资收益 27 000 在编制合并报表时，如果借方是抵消投资收益 27000 万元，贷方没有对应的长投虚增金额来抵消啊？

回答人：chenyiwei
C个别报表层面冲减了 20000 的资本公积（30000-10000）需要恢复。所以抵销分录是：借：投资收益 27000 ，贷：资本公积20000 ，贷：长期股权投资 7000 。